臺灣臺南地方法院刑事判決
109年度訴字第1157號
公  訴  人  臺灣臺南地方檢察署檢察官
被      告  楊朝欽



上列被告因傷害等案件，經檢察官提起公訴（109年度偵字第951
5號、109年度偵字第9516號），本院判決如下：
    主  文
楊朝欽犯竊盜罪，累犯，處有期徒刑肆月，如易科罰金，以新臺
幣壹仟元折算壹日；又犯傷害罪，累犯，處有期徒刑參月，如易
科罰金，以新臺幣壹仟元折算壹日。應執行有期徒刑陸月，如易
科罰金，以新臺幣壹仟元折算壹日。
未扣案之犯罪所得勞力士手錶壹只沒收，於全部或一部不能沒收
或不宜執行沒收時，追徵其價額。
    事  實
一、楊朝欽前因犯竊盜案件，經本院以106年度易字第232號判決
    判處有期徒刑7月確定，入監執行後，於民國107年6月29日
    期滿而執行完畢，嗣接續執行另案竊盜、詐欺等案件經判處
    之拘役55日、15日後，於107年9月7日出監。詎楊朝欽猶不
    思悛悔，於前揭有期徒刑執行完畢後5年內，又分別為下列
    行為：
  ㈠楊朝欽意圖為自己不法之所有，基於竊盜之犯意，於109年3
    月初某日，乘借住於周任鴻位在臺南市○○區○○路000○0號住
    處之機會，徒手竊取周任鴻所有、置放於上址房間內之勞力
    士手錶1只，得手後即逕行離去。
  ㈡楊朝欽於109年5月4日下午某時在位於臺南市六甲區某處之「
    老K檳榔攤」偶遇周任鴻，即應周任鴻要求與之一同返回上
    開住處確認前述竊取手錶之事；詎楊朝欽因惱羞成怒，竟基
    於傷害他人身體之犯意，於同日下午6時許，在上開住處前
    徒手毆打周任鴻之胸口，致周任鴻受有胸壁挫傷之傷害。
二、案經周任鴻訴由臺南市政府警察局麻豆分局報告臺灣臺南地
    方檢察署檢察官偵查起訴。
    理  由
一、以下所引用具傳聞證據性質之供述證據，因檢察官、被告楊
    朝欽於本案言詞辯論終結前均未爭執其證據能力，本院審酌
    該等證據之作成或取得之狀況，並無非法或不當取證之情事
    ，且亦無顯不可信之情況，依刑事訴訟法第159條之5規定，
    均具有證據能力；又以下所引用非供述證據性質之證據資料
    ，則均無違反法定程序取得之情形，依刑事訴訟法第158條
    之4規定之反面解釋，亦應有證據能力，合先敘明。
二、訊據被告固坦承其曾借住於告訴人即被害人周任鴻位在臺南
    市○○區○○路000○0號住處，並於109年3月初某日拿取告訴人
    之手錶；亦曾於109年5月4日在「老K檳榔攤」偶遇告訴人，
    而與之一同返回上開住處前等事實，惟矢口否認涉有竊盜、
    傷害罪嫌，辯稱：「手錶是告訴人拿給我的，不是我去他房
    間偷拿的」、「是告訴人拿電擊棒電我」云云。經查：
  ㈠本件犯罪事實，業據被告於警詢中均坦承不諱（警卷㈠即臺南
    市政府警察局麻豆分局南市警麻偵字第1090238320號刑案偵
    查卷宗第4頁，警卷㈡即同分局南市警麻偵字第1090245538號
    刑案偵查卷宗第4至5頁），核與告訴人於警詢中之指述相符
    （警卷㈠第7至9頁，警卷㈡第7至9頁），且各有刑案現場照片
    、衛生福利部新營醫院診斷證明書在卷可稽（警卷㈠第21至2
    5頁，警卷㈡第11頁）；被告於本院訊問時復表示：「（問：
    對於你於警詢中所講是否實在？並且基於自由意思陳述，看
    完筆錄後簽名？）均實在。是。」等語明確（參本院卷第13
    6頁），足認被告上開任意性之自白確均與事實相符，堪以
    採信，上開事實自堪認定。
  ㈡又被告於警詢時即供承：「他（指告訴人）當時在睡覺，房
    間門沒有鎖，我便徒手竊取。我沒有使用工具。」、「我要
    拿去變賣換現金花用。」、「我將該只手錶拿至麻豆區（詳
    細地址不詳）給1位男子，讓他拿去變賣。」、「我不知道
    他（指上述男子）什麼時候拿去變賣的，他只有告訴我變賣
    的金額為新臺幣800元整，但是我未拿到錢。」等語（參警
    卷㈠第4至5頁），已就其行竊之過程、動機及後續處分狀況
    均詳為陳述；其所述行竊情形復與告訴人於警詢中指述：「
    109年3月初我一直都將該勞力士手錶放置在我房間床頭櫃旁
    邊的置物籃上，當時我媽媽跟我有出於善心，有接納1名居
    無定所的遊民到我住所騰出1間空房間暫時給他暫住，那時
    候3月初，該遊民曾拿取該勞力士的手錶起來戴，我見狀有
    制止他，跟他說該手錶是我父親留給我的遺物」、「該遊民
    有歸還給我，我便把該手錶放置於我房間床頭旁邊的置物籃
    上，結果隔天凌晨我在客廳睡醒後，就發現該遊民不見了，
    我媽媽跟我提供給他的換洗衣物也都沒拿，我才去我房間看
    ，就發現手錶不見了，之後該遊民就沒有再出現過了，我也
    找不到他。」、「我媽媽跟我說找到他的人之後請他把手錶
    歸還就好，不需要報警，我才暫時沒有報警，但是我後來一
    直找不到他的人，才只好尋求警方協助。」等經過可互為參
    照映證（警卷㈠第8至9頁）。再佐以被告亦自承其取得上開
    手錶後即離開告訴人住處乙情（參本院卷第180頁），益見
    被告確有於行竊後掩飾犯行、避免遭告訴人質問追查之必要
    ；是被告於本院審理時翻異前詞而否認竊盜犯行，空言辯稱
    係告訴人主動交付上開手錶云云，實與常情至為相違且毫無
    憑據，無從遽信。
  ㈢另告訴人於警詢中已證稱：「因為楊朝欽偷拿我的手錶，我
    在六甲區老K檳榔攤遇到他，便向他質問是否有行竊我的手
    錶，他一開始辯稱沒有，我繼續問他，然後請他陪同我返家
    談論這件事，最後楊朝欽有承認他有偷竊手錶，在我家門口
    就突然生氣出手毆打我胸口。」、「因為我去派出所報竊盜
    案的時候，管區有交代我不要對楊朝欽出手，所以我都沒有
    還手。」等語甚詳（警卷㈡第8頁）。參之被告於警詢中即坦
    承告訴人所受「胸壁挫傷」之傷勢是其毆打所致（參警卷㈡
    第4至5頁）；於本院審理時復否認犯行後又陳稱：「我打告
    訴人是很久以前的事了，忘記時間了」等語（參本院卷第20
    9頁），更足見告訴人指述遭被告徒手毆打傷害乙事，確屬
    有據。況被告若曾遭告訴人持電擊棒電擊，衡情應會於警詢
    時即一併向員警敘明此情，始合常理，其卻未曾為此陳述，
    反於警詢中坦承犯行，於本院審理時方改口稱其係遭告訴人
    傷害云云，所辯亦無可信。　　
  ㈣綜上所述，被告前揭辯解均無非臨訟飾卸之詞，委無可採；
    本件事證明確，被告上開犯行均洵堪認定，應予依法論科。
三、論罪科刑：
  ㈠核被告如事實欄「一、㈠」所述竊取告訴人手錶之行為，係犯
    刑法第320條第1項之竊盜罪；其如事實欄「一、㈡」所述毆
    打告訴人成傷之行為，則係犯刑法第277條第1項之傷害罪。
    被告上述竊盜、傷害犯行係於不同時間分別起意為之，其犯
    意有別，行為殊異，應予分論併罰。
  ㈡被告前於107年6月29日曾受如事實欄「一」所述之有期徒刑
    執行完畢，有臺灣高等法院被告前案紀錄表存卷可憑，其於
    5年內故意再犯本件有期徒刑以上之2罪，均為累犯。參以被
    告前即因竊盜案件服刑完畢，竟又再違犯上開竊盜犯行，可
    見其刑罰反應力格外薄弱，自我控管之能力欠缺；且觀諸被
    告前案紀錄，其歷次所犯多為故意犯罪，並非偶然犯罪之人
    ，又無視法紀，故意犯上開傷害罪，亦足認其未能自前所受
    之刑之執行記取教訓，主觀上有特別之惡性，並無司法院釋
    字第775號解釋意旨所指應裁量不予加重最低本刑，否則將
    致罪刑不相當之情形，爰均依刑法第47條第1項規定加重其
    刑。 
  ㈢茲審酌被告前有多次竊盜前科，仍不思循正途獲取所需，且其不知感念告訴人提供其暫住處所之善意，竟隨意竊取告訴人之財物，所為侵害他人財產權益，危害社會治安，亦足見其缺乏對他人財物所有權之尊重觀念，守法意識薄弱；又被告於竊盜犯行後仍無歉意，恣意傷害告訴人，對告訴人造成身體傷害，破壞法治秩序，殊為不該，更顯見其毫無自制能力。被告復在警詢中坦承後又於審理時矢口否認犯行，難認其已有悔意，兼衡被告之犯罪情節、告訴人所受之財產損害及傷勢、被告領有輕度身心障礙證明之情形（參警卷㈠第17至19頁），暨被告自陳學歷為國小肄業，家中有父母及妹妹（參本院卷第210頁）之智識程度、家庭生活狀況等一切情狀，分別量處如主文所示之刑，及均諭知易科罰金之折算標準，並定其應執行之刑，暨諭知應執行刑之易科罰金折算標準，以示懲儆。
四、被告竊得之手錶為其犯罪所得，雖被告供稱曾將之交付他人
    變賣，然因變賣情形仍屬不明，為避免被告實質上保有不法
    所得，應依刑法第38條之1第1項前段規定宣告沒收上述犯罪
    所得，於全部或一部不能沒收或不宜執行沒收時，則應依同
    條第3項規定，追徵其價額；惟本件沒收，不影響於第三人
    對沒收標的之權利或因犯罪而得行使之債權，仍得依相關法
    律規定辦理，併此指明。
據上論斷，應依刑事訴訟法第299條第1項前段，刑法第277條第1
項、第320條第1項、第47條第1項、第41條第1項前段、第51條第
5款、第38條之1第1項前段、第3項，刑法施行法第1條之1第1項
，判決如主文。
本案經檢察官陳昆廷提起公訴，檢察官林容萱到庭執行職務
中　　華　　民　　國　　110 　年　　1 　　月　　13　　日
              刑事第四庭  審判長  法　官  彭喜有
                                  法  官  洪士傑
                                  法  官　蔡盈貞
以上正本證明與原本無異。
如不服本判決應於收受本判決後20日內向本院提出上訴書狀，並
應敘述具體理由。其未敘述上訴理由者，應於上訴期間屆滿後20
日內向本院補提理由書狀（均須按他造當事人之人數附繕本）「
切勿逕送上級法院」。 
　　　　　　　　　　　　　　　　　書記官　林耿慧　　　　
中　　華　　民　　國　　110 　年　　1 　　月　　13　　日
附錄所犯法條：
刑法第277條
傷害人之身體或健康者，處5年以下有期徒刑、拘役或50萬元以
下罰金。
犯前項之罪，因而致人於死者，處無期徒刑或7年以上有期徒刑
；致重傷者，處3年以上10年以下有期徒刑。

刑法第320條
意圖為自己或第三人不法之所有，而竊取他人之動產者，為竊盜
罪，處5年以下有期徒刑、拘役或50萬元以下罰金。
意圖為自己或第三人不法之利益，而竊佔他人之不動產者，依前
項之規定處斷。
前二項之未遂犯罰之。